【裁判字號】    90,易,425
【裁判日期】    900807
【裁判案由】    竊盜
【裁判全文】
臺灣雲林地方法院刑事判決                            九十年度易字第四二五號
    公  訴  人  臺灣雲林地方法院檢察署檢察官
    被      告  丁○○
右列被告因竊盜案件，經檢察官提起公訴（九十年度偵字第四四四五號），本院判決
如左：
    主  文
丁○○共同意圖為自己不法之所有，以詐術使人將本人之物交付，未遂，處有期徒刑
伍月，如易科罰金，以佰元折算壹日，緩刑年。
    事  實
一、丁○○、戊○○（另經台灣高等法院台南分院判處有期徒刑三月，緩刑三年確定
    ）二人基於意圖為自己不法所有之犯意聯絡，明知置於雲林縣莿桐鄉埔尾村油車
    六六之十六號倉庫前庭院之建築用板模三堆約二百坪、及建築用木材一批、鋼筋
    一批約三十四公噸，係屬他人（甲○○）持有中，並未丟棄，竟於民國八十八年
    七月六日晚上七時許，基於竊取變賣上開木材、板模及鋼鐵之犯意，由丁○○約
    同無犯意之乙○○至雲林縣莿桐鄉興貴村某地藏王廟附近，由戊○○、丁○○二
    人共同向乙○○騙稱上開板模、木材係別人不要的，要清理掉，願便宜出賣給乙○○新台幣（下同）一萬二千元等語，致乙○○陷於錯誤，信以為真，經乙○○
    出價後，同意以一萬元成交，並約定事後再交付該一萬元。同年月七日上午八時
    許至下午三時許，戊○○以日薪二千元之代價，僱請丁○○同至上開鋼筋置放處
    ，復僱請不知情之已滿十八歲之不詳姓名年籍之男子，駕駛吊卡車至該處，著手
    竊取上開鋼筋，並利用不知情之上開男子將鋼筋吊上吊卡車，戊○○則另行駕駛
    拼裝車裝運上開鋼筋，共分三次接續將該批鋼筋竊走，得手後據為己有，並運至
    彰化縣田尾鄉○○村○○路○段七七號己○○○經營之利億企業股份有限公司，
    以廢鐵名義販賣給不知情之己○○○，得款七萬八千餘元，全數交給戊○○。同
    年月七日上午十時許，無竊盜犯意之乙○○因被騙受丁○○、戊○○之利用，乙○○不知情之妻子丙○○○，亦受丁○○、戊○○之利用，其夫妻二人同至上開
    板模木材置放處，竊取上開木材板模，分二次以貨車搬運上開木材、板模至雲林
    縣莿桐鄉○○路建築工地使用之。於乙○○尚未交付上開一萬元之際，甲○○發
    現物品失竊報警處理，而於同年七月十五日循線查獲，致丁○○、戊○○詐欺未
    得逞。
二、案經甲○○告訴雲林縣警察局斗六分局報告臺灣雲林地方法院檢察署檢察官及檢
    察官自動檢舉偵查起訴。
    理  由
一、被告丁○○對右揭竊盜、詐欺之犯罪事實坦承不諱，核與證人戊○○於本院庭訊
    中所證情節相當，並據證人即告訴人甲○○證述上開物品失竊情節明確，證人乙○○結證受騙搬運板模、木材之情，及證人己○○○證稱被告與戊○○販售上開
    鋼鐵一節無誤，並有被告與乙○○於案發後簽立之買賣合約書、贓物認領保管收
    據、鋼筋照片、鋼筋秤量傳票等書證在卷足參。就上開板模、木材部份，被告與
    戊○○本意在竊取變賣，其二人所圖者，無非係變賣後之金錢，其等不自行著手
    竊盜再行變賣，而詐騙乙○○購買板模、木材，並約定交付一定之財物，乃取其
    方便而已，無解於被告與戊○○利用他人竊盜，並詐騙他人財物之主觀犯意與客
    觀犯行。本件事證明確，被告犯行堪以認定，自應依法論科。
二、核被告所為，係犯刑法第三百二十條第一項之竊盜罪、第三百三十九條第三項、
    第一項之詐欺未遂罪。公訴人對被告所犯之詐欺未遂罪未於起訴書之證據並所犯
    法條欄論述，惟起訴事實就此部份已有明載，本院自應同予審究，然起訴法條毋
    庸變更。又公訴人對被告詐騙之內容稱板模係向他人購買要轉售一節，亦應予更
    正。公訴人另認竊取板模、木材之情事係由被告主導，惟被告僅係受僱戊○○而
    已，為被告、證人戊○○供證無疑，證人乙○○於警訊、偵查中並均證明板模、
    木材係向戊○○購買等語，至於附卷之上開板模買賣合約書雖係由被告簽立，但
    被告堅稱當時因戊○○與乙○○有糾紛，又因乙○○係伊介紹給戊○○認識的，
    伊覺得自己也有責任才簽名，如果當時有收到乙○○交付的一萬元，錢是要戊○○來分配各等語，證人戊○○對此並稱是，就此部份公訴意旨亦有誤會，應予指
    明。又被告與戊○○就上開二罪，有犯意聯絡、行為分擔，為共同正犯。其二人
    利用不知情之乙○○夫妻、不知情之吊卡車司機竊盜，為間接正犯。其二人搬運
    鋼鐵時間、地點，與乙○○夫妻搬運木材、板模時間、地點均屬相同，又係接續
    搬運上開物品，乃單一犯意接續為之，為接續犯。就木材及板模部份，被告竊盜
    之目的意在變賣取財，足認詐欺變賣該等物品乃其目的，是其所犯上開二罪間，
    有方法結果之牽連關係，為牽連犯，應從一重論以詐欺取財未遂罪。被告著手詐
    欺尚未取財得逞，屬未遂犯，依法減輕其刑。爰審酌被告犯後坦承犯行，態度尚
    稱良好，且已與被害人甲○○達成和解，有調解書一份在卷足徵，具有悔意，並
    係受僱戊○○，犯罪情節雖較戊○○輕微，惟犯罪手法又是詐騙，又是竊盜，所
    生危害不輕，並犯罪所得非鉅等一切情狀，量處如主文所示之刑，並諭知易科罰
    金之折算標準。至於台灣高等法院台南高分院以八十九年上易字第九六四號刑事
    判決判處另案被告戊○○有期徒刑三月，緩刑三年，有該判決書在卷可按，惟該
    刑事判決並未認定另案被告戊○○詐欺及竊取木材、板模之犯行，是其對另案被
    告戊○○之量刑尚不足為本案之參考，附此敘明。另被告前未曾受有期徒刑以上
    刑之宣告，有台灣雲林地方法院檢察署刑案資料查註紀錄表在卷可憑，其犯罪後
    已知悔悟，本院認其經此教訓後，當益知警惕，信無再犯之虞，因認其所宣告之
    刑，以暫不執行為適當，併予宣告緩刑三年，以勵自新。
三、按九十年一月十日經總統公佈之刑法第四十一條第一項規定：「犯最重本刑為五
    年以下有期徒刑以下之刑之罪，而受六個月以下有期徒刑或拘役之宣告，因身體
    、教育、職業、家庭之關係或其他正當理由，執行顯有困難者，得以一元以上三
    元以下折算一日，易科罰金，但確因不執行所宣告之刑，難收矯正之效，或難以
    維持法秩序者，不在此限。」，並於同年月十二日生效施行，被告於行為後法律
    有變更，裁判時之法律較有利於行為人，自應適用裁判時法律，附此敘明。
據上論斷，應依刑事訴訟法第二百九十九條第一項前段，刑法第二十八條、第二條第
一項前段、第三百二十條第一項、第三百三十九條第三項、第一項、第五十五條、第
二十六條前段、第四十一條第一項前段、第七十四條第一款，罰金罰鍰提高標準條例
第一條前段、第二條，判決如主文。
中      華      民      國      九十      年      八      月      七    日
                                        臺灣雲林地方法院刑事第一庭
                                            法  官  侯  廷  昌
右正本證明與原本無異。
如不服本判決，應於判決送達後十日內向本院提出上訴狀( 應附繕本 )。
                                            書記官  劉  興  錫
中      華      民      國      九十      年      八      月      七    日
中華民國刑法第三百二十條
 (普通竊盜罪、竊佔罪)
意圖為自己或第三人不法之所有，而竊取他人之動產者，為竊盜罪，處五年以下有期
徒刑、拘役或五百元以下罰金。
意圖為自己或第三人不法之利益，而竊佔他人之不動產者，依前項之規定處斷。
前二項之未遂犯罰之。
中華民國刑法第三百三十九條
 (普通詐欺罪)
意圖為自己或第三人不法之所有，以詐術使人將本人或第三人之物交付者，處五年以
下有期徒刑、拘役或科或併科一千元以下罰金。
以前項方法得財產上不法之利益或使第三人得之者，亦同。
前二項之未遂犯罰之。


司法院資訊處製作；財團法人民間司法改革基金會備份。
